臺灣嘉義地方法院刑事判決　　　　　　　 96年度訴字第711號
公　訴　人　臺灣嘉義地方法院檢察署檢察官
被　　　告　甲○○
　　　　　　　　　　現另案於臺灣嘉義監獄執行中
上列被告因違反毒品危害防制條例案件，經檢察官提起公訴（96
年度毒偵字第955號），被告於本院行準備程序時就犯罪事實為
有罪之陳述，經本院合議庭裁定適用簡式審判程序，判決如下：
    主  文
甲○○施用第一級毒品，累犯，處有期徒刑玖月。扣案注射針筒
貳支，均沒收。又施用第二級毒品，累犯，處有期徒刑陸月。應
執行有期徒刑壹年貳月。扣案注射針筒貳支，均沒收。
    事  實
一、甲○○（冒用林治宏名義應訊部分，另案偵查中），前因施
    用毒品，經法院裁定送觀察、勒戒後，認無繼續施用毒品之
    傾向，業經臺灣臺北地方法院檢察署檢察官於民國八十九年
    九月二十六日、九十年八月三十一日分別以八十九年度毒偵
    字第二七五五號、九十年度毒偵緝字第一九一號不起訴處分
    確定並釋放，復於九十二年間因施用第二級毒品案件，經臺
    灣臺北地方法院於九十二年七月三十一日以九十二年度簡字
    第二四○八號判決有期徒刑六月確定，於九十三年七月八日
    縮短刑期執行完畢。詎其於前揭觀察勒戒執行完畢釋放、及
    毒品危害防制條例案件執行完畢後，仍各基於施用第一級毒
    品海洛因及第二級毒品甲基安非他命之犯意，在九十五年十
    月十九日下午六時許，在臺北縣蘆洲市○○路七六號二樓友
    人鄭志翔家中，以將海洛因以水稀釋置入針筒內注射、及以
    吸食器烤烤方式，分別施用第一級毒品海洛因及第二級毒品
    甲基安非他命各一次，嗣為警於同日晚間七時許，為警持臺
    灣板橋地方法院法官核發之搜索票在前址查獲，並扣得甲○
    ○所有供注射第一級毒品海洛因所用之針筒二支，並經甲○
    ○同意後採尿送驗，檢送驗結果呈海洛因代謝後之嗎啡及甲
    基安非他命陽性反應，始查悉上情。
二、案經臺北市政府警察局大安分局移送臺灣板橋地方法院檢察
    署檢察官再呈臺灣高等法院檢察署檢察長令轉臺灣嘉義地方
    法院檢察署檢察官偵查起訴。
    理  由
一、上揭事實業據被告甲○○坦承不諱，而被告經警採集其尿液
    送驗結果，呈第一級毒品海洛因代謝物嗎啡及第二級毒品甲
    基安非他命陽性反應之事實，有台灣尖端先進生技醫藥股份
    有限公司濫用藥物檢驗報告、台北市政府警察局偵辦毒品案
    件尿液檢體委辦單在卷可稽（板橋地檢偵卷第3、4頁）；又
    被告因施用毒品案件，經本院裁定送觀察勒戒執行完畢釋放
    後五年內，因施用毒品案件遭判刑確定之事實，則有臺灣高
    等法院被告前案紀錄表一份在卷可按，是本件被告於前開觀
    察勒戒執行完畢釋放後五年內，再犯施用毒品罪遭判刑確定
    後，五年後三犯本件施用第一、二級毒品等情，事證明確，
    其犯行洵堪認定。
二、按毒品危害防制條例於九十二年七月九日修正公布，自九十
    三年一月九日施行，其中第二十條、第二十三條將施用毒品
    之刑事處遇程序，區分為「初犯」及「五年內再犯」、「五
    年後再犯」。惟倘被告於五年內已再犯，經依法追訴處罰，
    縱其第三次（或第三次以上）再度施用毒品之時間，在初犯
    經觀察、勒戒或強制戒治執行完畢釋放五年以後，已不合於
    「五年後再犯」之規定，且因已於「五年內再犯」，顯見其
    再犯率甚高，原實施觀察、勒戒或強制戒治，已無法收其實
    效，即應依該條例第十條處罰（最高法院九十五年第七次刑
    事庭會議決議意旨參照），是核被告所為，係犯毒品危害防
    制條例第十條第一項之施用第一級毒品罪、同條第二項施用
    第二級毒品罪；其施用第一、二級毒品前持有第一、二級毒
    品之低度行為，應為施用第一、二級毒品之高度行為所吸收
    ，不另論罪。被告所犯上開二罪間，罪名互異，犯意各別，
    應予分論併罰。又被告曾因施用毒品案件，經本院判處有期
    徒刑六月確定，於九十三年七月八日縮刑執行完畢；有臺灣
    高等法院被告前案紀錄表一份附卷可按，其於有期徒刑執行
    完畢五年以內，「故意」再犯本案為有期徒刑以上之二罪，
    均為累犯，應依刑法第四十七條第一項規定，各加重其刑。
三、爰審酌被告前迭犯違反毒品危害防制條例案件，素行不佳，
    經判刑確定執行完畢，復經觀察勒戒獲邀不起訴處分寬典後
    ，仍無視於毒品對於自身健康之戕害及國家對於杜絕毒品犯
    罪之禁令，猶施用毒品不輟，再為本案犯行，顯無戒絕之意
    及其犯罪之動機、目的、手段、犯罪後於審理時坦承犯行、
    態度尚佳等一切情狀，量處如主文所示之刑，並定其應執行
    刑，以資懲儆。扣案注射針筒二支，為其供犯施用第一級毒
    品所用之物，且為被告所有，業經被告供明在卷可按，爰依
    刑法第三十八條第一項第二款併予宣告沒收。
據上論斷，應依刑事訴訟法第二百七十三條之一第一項、第二百
九十九條第一項前段，毒品危害防制條例第十條第一項、第二項
，刑法第十一條前段、第四十七條第一項、第三十八條第一項第
二款、第五十一條第五款，判決如主文。
本案經檢察官蔡彥守到庭執行職務。
中　　華　　民　　國　　96　　年　　9 　　月　　21　　日
                  刑事第一庭  法  官  蔡廷宜
上列正本證明與原本無異。
如不服本判決，應於判決送達後10日內向本院提出上訴狀（應附
繕本）。
中　　華　　民　　國　　96　　年　　9 　　月　　21　　日
                          　　書記官　蕭琪男
附錄本案論罪科刑法條全文：
毒品危害防制條例第10條
施用第一級毒品者，處 6 月以上 5 年以下有期徒刑。
施用第二級毒品者，處 3 年以下有期徒刑。
